【裁判字號】    91,易,1710
【裁判日期】    920901
【裁判案由】    詐欺
【裁判全文】
臺灣臺北地方法院刑事判決                        九十一年度易字第一七一號
    公  訴  人  臺灣臺北地方法院檢察署檢察官
    被      告  丁○○  男  二.
右列被告因詐欺案件，經檢察官提起公訴（臺灣臺北地方法院檢察署九十一年度偵緝
字第一０四二號）及移請併辦（臺灣臺北地方法院檢察署九十一年度偵字第二０九二
二號、臺灣高雄地方法院檢察署九十二年度偵字第八一０三號、臺灣板橋地方法院檢
察署九十二年度偵字第一一二七五號、臺灣臺北地方法院檢察署九十二年度偵字第一
四五一九號），本院判決如左：
    主  文
丁○○以犯詐欺罪為常業，累犯，處有期徒刑參年。
    事  實
一、丁○○前於民國八十八年間曾因詐欺、搶奪案件，先後經本院以八十八年度易字
    第二五Ｏ四號、八十八年度訴字第一四二九號，判處有期徒刑四月、八月確定，
    復經本院八十九年度聲字第三０三號裁定定應執行刑有期徒刑十月，甫於九十年
    四月十三日縮刑期滿執行完畢。詎丁○○仍不知悔改，基於常業詐欺之犯意，明
    知自己並無固定職業、經濟狀況不佳，欠缺購物之真意及能力，竟先後反覆多次
    向附表編號一至七所示之商家訛稱購買物品，使商家陷於錯誤而送貨至其指定地
    點交付各該物品，丁○○又以附表編號一至七所示之藉口而將附表編號一至五、
    七所示商品詐欺得手，另附表編號六所示之商品因商家發覺有異，並未交付而未
    得逞（詐欺之時間地點、對象、方式、物品及價值，均詳如附表所示），嗣再以
    低價轉賣牟利，恃此為生，以為常業。丁○○經通緝到案。
二、案經丙○○訴由台北市政府警察局中山分局及高雄市警察局三民第一分局、台北
    市政府警察局大同分局、台北市政府警察局萬華分局報告臺灣臺北地方法院檢察
    署檢察官偵查起訴暨臺灣板橋地方法院檢察署檢察官、臺灣高雄地方法院檢察署
    檢察官移送併辦。
    理  由
一、右揭事實，業據被告丁○○於本院審訊中坦承不諱，核與證人即元煌家電百貨行
    負責人丙○○及送貨人員吳振清、林郁嘉；金頭腦科技有限公司人員己○○；仲
    麒實業有限公司人員朱俊昶；威品企業社負責人仇福聖、人員張泳霖；富毅電器
    行人員甲○○；新劭電器行人員乙○○；佳麗寶公司人員庚○○分別在警訊及偵
    查中所證受詐情節大致相同。並有元煌家電百貨行所提供之訂購單、新力數位攝
    影機服務保證書；威全企業社被詐物品估價表、維修單及扣押物品目錄表；新劭
    電器行所提供之電視照片一張在卷可稽，被告在金頭腦科技有限公司詐購電視遊
    樂器時所飲用免洗杯上之指紋送鑑結果，為其所有無誤，亦有內政部警政署刑事
    警察局九十一年一月二十二日（九十）刑紋字第二一九五一五號鑑驗書一紙附卷
    足參，是被告之任意性自白經前開證據補強，要與事實相符。本件事證明確，其
    犯行堪以認定，應予依法論科。
二、核被告丁○○所為，基於常業犯意，意圖為自己不法所有，反覆詐取他人之物轉
    售並賴以維生，係犯刑法第三百四十條之常業詐欺罪。蒞庭公訴檢察官於本院審
    理中斟酌被告自陳無正當職業，遂詐購他人物品轉賣謀生，以及被告重覆為此職
    業性犯罪經其他地檢署向本院併辦等情事，乃當庭變更起訴法條為常業詐欺罪，
    附予說明。又其前於八十八年間曾因詐欺、搶奪案件，先後經本院以八十八年度
    易字第二五Ｏ四號、八十八年度訴字第一四二九號，判處有期徒刑四月、八月確
    定，復經本院八十九年度聲字第三０三號裁定定應執行刑有期徒刑十月，甫於九
    十年四月十三日縮刑期滿執行完畢，此有台灣高等法院被告全國前案紀錄表在卷
    可按，其於五年內再犯有期徒刑以上之罪，為累犯，應依刑法第四十七條規定加
    重其刑。爰審酌被告不法詐欺牟利之犯罪目的動機、手段低劣，於本案起訴後不
    知悔改仍接連犯罪四次，惡性重大、素行不佳、犯罪所得、偵審中屢經通緝到案
    及犯後態度等一切情狀，量處如主文所示之刑。
三、併辦之臺灣臺北地方法院檢察署九十一年度偵字第二０九二二號、臺灣高雄地方
    法院檢察署九十二年度偵字第八一０三號、臺灣板橋地方法院檢察署九十二年度
    偵字第一一二七五號、臺灣臺北地方法院檢察署九十二年度偵字第一四五一九號
    部分，即附表編號二、四至七號所示之犯罪行為，與本案起訴經論罪科刑部分，
    具常業犯之實質上一罪關係，依審判不可分，本院自得一併審究。又編號三部分
    ，為臺灣臺北地方法院檢察署九十一年度偵字第二０九二二號偵卷內之犯罪事實
    ，該請求併辦檢察官漏未請求本院併予審理，然經蒞庭公訴檢察官當庭補正，亦
    屬常業犯行之一部，本院亦得審究之，均併此說明。
據上論斷，應依刑事訴訟法第二百九十九條第一項前段，刑法第三百四十條、第四十
七條，判決如主文。
本案經檢察官呂俊儒到庭執行職務
中      華      民      國      九十二      年    九      月      一    日
                                      臺灣臺北地方法院刑事第四庭
                                          法  官    吳定亞
右正本證明與原本無異。
如不服本判決，應於判決送達後十日內，向本院提出上訴狀。
                                          書記官    張漪蕙
中      華      民      國      九十二      年    九      月      一    日
附表
┌──┬────────────────────────┬────────┐
│編號│被告丁○○詐欺時地、對象及方式                  │詐得物品(新台幣)│
├──┼────────────────────────┼────────┤
│一  │九十年八月十四日十六時許，丁○○在臺北縣三重市正│新力牌數位攝影  │
│    │義北路四號丙○○所營之元煌家電百貨行，向丙○○佯│機乙臺，價值二  │
│    │稱其係「陳武雄」，代其老闆購買電視及ＳＯＮＹ牌數│萬八千元        │
│    │位攝影機乙臺（機型ＤＣＲ─ＴＲＶ一二○、機號○○│                │
│    │八九一六三、價值新台幣二萬八千元），並送至臺北市│                │
│    │中山區○○路三九五巷內，丙○○不疑有詐，遂指派其│                │
│    │子林郁嘉與司機吳振清駕駛貨車載同丁○○前往，車行│                │
│    │間，丁○○要吳振清戴至臺北市中山區○○○路○段七│                │
│    │十一號七樓公司取貨款，抵達後，丁○○下車取走攝影│                │
│    │機及發票，林郁嘉即跟隨一同上樓取貨款，然林郁嘉跟│                │
│    │至中山北路二段七十七巷口時，丁○○突然轉入巷內大│                │
│    │樓不見蹤影。                                    │                │
├──┼────────────────────────┼────────┤
│二  │九十年十一月十七日二十一時，丁○○在台北市○○路│新力牌電視遊戲  │
│    │五九七號金豪行玩具城佯稱購買新力牌電視遊戲機ＰＳ│機ＰＳ一台、Ｐ  │
│    │一台、ＰＳII四台、遊戲軟體四片（價值九萬二千元）│ＳII四台、遊戲  │
│    │，該店負責人朱樹森通知金頭腦科技有限公司，該公司│軟體四片（價值  │
│    │業務人員己○○送至該店，經丁○○指示送至臺北市中│九萬二千元）    │
│    │山北路、長安東路口，丁○○隨車至上開地點途經同市│                │
│    │長安西路三號旁，謊稱欲將貨拿進入並取貨款，而不知│                │
│    │去向。                                          │                │
├──┼────────────────────────┼────────┤
│三  │九十一年四月十二日十四時三十分，在博愛路六十八號│新力牌數位攝影  │
│    │仲麒實業有限公司，丁○○佯裝購買新力牌數位攝影機│機ＴＲＶ四○一  │
│    │五台，該公司派業務員朱俊昶持該機器與丁○○同坐計│台、ＴＲＶ五○  │
│    │程車至范指定臺北市○○○路、長安西路口交貨時，范│三台，單價五萬  │
│    │振鈺持走其中四台（機型ＴＲＶ四○一台、ＴＲＶ五○│六千元，共計二  │
│    │三台，單價五萬六千元，共計二十二萬四千元），表示│十二萬四千元    │
│    │交給他人再回來，然下車後一去不回。              │                │
├──┼────────────────────────┼────────┤
│四  │於九十二年二月十日二十點三十五分，在高雄市自由四│東洋輪胎TPGU八  │
│    │路五二五號威品企業社，以購輪胎十二條、鋁圈一組（│條、TPVM四條，  │
│    │四個）為由，要求至同市○○市○○街、吉林街口停車│每條四千八百元  │
│    │場交付，該社乃派員工戊○○載貨至上開地點，丁○○│，計五萬七千六  │
│    │改稱貨留原地，並要戊○○同至同市○○路、忠孝路口│百元；鋁圈DP42  │
│    │找老闆要錢，抵達後丁○○往建國路方向走去，戊○○│四個一萬五千二  │
│    │苦等三十分鐘無著，丁○○實則回前述停車場取走上開│百元，合計七萬  │
│    │物品。                                          │三千八百元      │
├──┼────────────────────────┼────────┤
│五  │九十二年四月三日十八時，在臺北市○○路○段五十二│東元二十吋液晶  │
│    │號之富毅電器行向負責人詐稱購買東元二十吋液晶電視│電視一台（價值  │
│    │一台（價值三萬九千元），該店指派甲○○於同日十九│三萬九千元）    │
│    │時至丁○○偽稱之同市○○街七十九號安裝，范稱其住│                │
│    │三樓，由其先將電視搬上，再下來付款，惟一去不回。│                │
├──┼────────────────────────┼────────┤
│六  │九十二年五月三十日十八時，在台北縣永和市○○路二│夏普二十吋液晶  │
│    │○四號新劭電器行，向店員乙○○訛稱購買夏普二十吋│電視一台（未遂  │
│    │液晶電視一台（價值六萬五千五百元），乙○○載同范│）。            │
│    │振鈺先至范所指示之臺北市○○○路○段五六巷二弄四│                │
│    │號，嗣丁○○改欲載至同市○○區○○路、桂林路口之│                │
│    │某服飾店，抵達後要乙○○置於門口，並稱要至他處取│                │
│    │款，乙○○不疑有他載丁○○行經同市○○路○段、華│                │
│    │陰街口時，丁○○以欲下車取款離去，乙○○發覺有異│                │
│    │乃尾隨且報警查獲，丁○○始未得逞。              │                │
├──┼────────────────────────┼────────┤
│七  │九十二年六月四日十五時，在臺北市○○路一二八號佳│ 歌林二十吋液晶 │
│    │麗寶公司，向該公司人員詐購歌林二十吋液晶電視（價│ 電視（價值三萬 │
│    │值三萬五千元），該店指派庚○○同與丁○○於同日十│ 五千元）       │
│    │六時至丁○○偽稱之同市○○街七十九號安裝，范趁廖│                │
│    │國成停車時，未發一語即取走電視下車逕上該址三樓，│                │
│    │庚○○於二分鐘後亦隨同而上，而覓無丁○○。      │                │
└──┴────────────────────────┴────────┘
附錄本案論罪科刑法條全文
中華民國刑法第三百四十條
以犯第三百三十九條之罪為常業者，處一年以上七年以下有期徒刑，得併
科五萬元以下罰金。


司法院資訊處製作；財團法人民間司法改革基金會備份。
